臺灣高等法院高雄分院民事裁定　　　　　100年度抗字第197號
抗　告　人　大寬實業股份有限公司
法定代理人　何陳桂美即陳貞文.
相　對　人　藍重豐
　　　　　　許惠美
上列抗告人與相對人間聲明異議事件，對於民國100 年7 月5 日
臺灣高雄地方法院100 年度執事聲字第106 號裁定，提起抗告，
本院裁定如下：
    主  文
抗告駁回。
抗告程序費用由抗告人負擔。
    理  由
一、抗告意旨略以：原法院於100 年3 月31日鑑價函所附如附表
    所示不動產，其中編號1 第2046建號建物第一層樓面積應為
    587 平方公尺、第二層樓面積為587 平方公尺，且無夾層；
    編號2 第2047建號建物第一層樓面積應為370.56平方公尺、
    第二層樓面積為370.56平方公尺，且無夾層；編號4 第1123
    建號建物係坐落高雄市鳥松區○○○段1409地號土地上，且
    面積為121.95平方公尺，故附表所示之不動產面積、層數及
    坐落位置均與現實之建物不符，經伊聲明異議，原法院仍以
    並無誤載為由駁回，自有違誤，爰提起抗告，請求廢棄原裁
    定，另為正確之記載等語。
二、經查，相對人原係聲請執行債務人何堅心所有高雄縣鳥松區
    ○○○段土地1417地號土地，及其上建物即抗人所有建號20
    、21、47建物。因抗告人於99年5 月31日具狀聲明其中建號
    20、47建物業因遭颱風吹襲而已滅失，並經重建，故現有結
    構均與原登記之建物不相符合，並提出高雄縣政府建設處97
    年7 月8 日函文為證。執行法院乃於99年11月8 日至現場勘
    驗，並就現存建物之實際狀態囑託地政人員為測量，而於測
    量後暫編建號為2046號、2047、1123號，並就測量結果辦理
    登記等情，業經本院依職權調取該執行卷查明屬實。又經將
    地政人員測量所製作之現狀測量成果圖與原始20、21、47建
    號之測量成果圖相互比對結果，測量後暫編建號2046號部分
    係與原47建號位置大致相同，2047號部分係與原20建號位置
    大致相同，而1123號部分則坐落於原21建號旁（故原21建號
    仍保留於上述附表內）。則執行法院依上開現狀測量後之建
    物現狀為查封登記並送請鑑價，即屬有據。
三、抗告人雖主張附表所示之不動產面積、層數均與現實之建築
    物不符等語，並提出高雄縣仁武地政事務所84年11月27日函
    所附建物平面圖位置、土地登記謄本及地籍圖為證。然附表
    所載測量結果，並非以原20、47號建物為測量之標的，而係
    以執行標的物之現狀為測量，已如前述，則抗告人援引84年
    間之函文資料，既與現狀測量結果不符，自難採為其有利之
    認定；又2046、2047號建物內確有部分範圍建有鐵架夾層，
    亦有測量人員當場確認而為繪圖記載，則抗告人主張測量之
    層數與現狀不符，亦有誤會。再者，2046號所載1 層面積69
    6.83平方公尺，係包括占用鄰地即同段1499-7、1499-8地號
    土地之範圍在內；1123號所載面積229.39平方公尺，則係包
    括占用鄰地即同段第1404-7、1409地號土地之範圍在內，有
    測量成果圖在卷可稽，且因各該建物占用鄰地部分與坐落14
    17地號土地之建物部分無從分割，屬單一所有權範圍內，故
    仍應就建物全部面積送請鑑價。至嗣後拍賣時其拍賣條件如
    何記載，則為另一問題，與查封及鑑價內容無涉。抗告人所
    述，即不足採。原裁定駁回抗告人之異議，即無違誤。抗告
    意旨指摘原裁定不當，求予廢棄，為無理由，應予駁回。
四、據上論結：本件抗告為無理由，依強制執行法第30條之1、
    民事訴訟法第495 條之1 第1 項、第449 條第1 項、第95條
    、第78條，裁定如主文。
中    華    民    國    100   年    8     月    16    日
                            民事第五庭
                                審判長法官 簡色嬌
                                法      官 陳真真
                                法      官 林紀元
以上正本證明與原本無異。
如不服本裁定應於送達後10日內向本院提出再抗告狀（並按他造
當事人之人數附繕本），並繳納再抗告費新臺幣1,000 元。
再為抗告僅得以適用法規顯有錯誤為理由，並應委任律師為代理
人。如委任律師提起抗告者，應一併繳納抗告費。
中    華    民    國    100   年    8     月    16    日
                                書  記  官 吳華榮
附註：
抗告人之配偶、三親等內之血親、二親等內之姻親，或抗告人為
法人、中央或地方機關時，其所屬專任人員具有律師資格並經法
院認適當者，亦得為第三審代理人。
抗告人或其法定代理人具有律師資格者及前項情形，應於提起抗
告或委任時釋明之。